# 按时段还是时点确认收入

提问人：wx_5dd39a3028b0 时间：2019-11-19 06:30:34
销售及维修轮胎的公司
和一公交车站签订了一个打包更换，维修轮胎的合同，按照里程（每公里90 元）结算收入，每个月结算一次，请问应该是按时段还是按时点确认收入。

回答人：chenyiwei
个人理解，此时服务合同中应该会约定每行驶多少里程应进行依次维修保养，每行驶多少里程又需要更换一次轮胎，从而可以换算出每更换一个轮胎或者每进行一次保养的收费标准。在此基础上，月末根据本月内实际更换的轮胎数量或者提供维保服务的次数，按照对应的收费标准确认收入。